臺灣板橋地方法院刑事判決　　　　　　　96年度易字第1101號
公　訴　人　臺灣板橋地方法院檢察署檢察官
被　　　告　甲○○
上列被告因竊盜案件，經檢察官提起公訴（96年度偵字第6050號）
，被告於準備程序中對被訴之事實為有罪陳述，本院裁定行簡式
審判程序，並判決如下：
    主  文
甲○○竊盜，累犯，處有期徒刑陸月，扣案手套壹雙沒收；又毀
壞安全設備竊盜，未遂，累犯，處有期徒刑捌月，扣案手套壹雙
沒收。應執行有期徒刑壹年，扣案手套壹雙沒收。
    事  實
一、甲○○前有竊盜、贓物之犯罪紀錄，執行完畢已逾五年。又
    於民國八十九年間因強盜案件，經本院已八十九年度訴字第
    一九六七號判處有期徒刑五年六月，上訴後經臺灣高等法院
    駁回上訴確定，於九十五年三月二十四日縮短刑期假釋出監
    ，至九十五年十二月十八日縮刑期滿，假釋未經撤銷，以已
    執行論。甲○○猶不知悔改：(一)竟意圖為自己不法之所有，
    於九十六年三月十二日上午九時許，見臺北縣泰山鄉○○路
    ○段三四九巷四號一樓、四樓之大門未關，即雙手帶著之手
    套，進入該大樓至上址四樓丙○○之住處內（涉犯無故侵入
    住宅部分，未據告訴），徒手竊取丙○○所有之理髮器一台
    、毛寶衣物柔軟精一袋、魚缸一個、打氣筒一個及玩具直昇
    機一台（起訴書就玩具直昇機部分漏未記載，應予補充），
    得手後離開現場，並將所竊財物放置在其所駕駛之車號五六
    三０－ＥＸ自用小貨車上。甲○○(二)另於同日上午九時三十
    分許，亦雙手帶著手套，由臺北縣泰山鄉○○路○段三四九
    巷之斜坡跳至遮雨棚，並由該處翻進泰林路二段三六一號四
    樓之頂樓，再跳入乙○○位於泰林路二段三六三號四樓（起
    訴書誤載三樓）住處，因聽見該四樓屋內落地窗旁之籠子內
    有寵物貓之叫聲，竟意圖為自己不法之所有，欲竊取該寵物
    貓，其以在上處斜坡拾起之磚塊，擊破該址落地窗靠近開關
    處部分玻璃並打開該落地窗之開關，而毀壞該落地窗之安全
    設備後，其正打開落地窗欲進入泰林路二段三六三號四樓住
    處（涉犯無故侵入住宅及毀損部分，均未據告訴）而著手竊
    取該寵物貓時，適為鄰居陳彩鳳發現即以電話通知乙○○返
    家並報警查獲甲○○，始未得逞。嗣經警當場在甲○○身上
    扣得上開手套一雙，並在甲○○停放在臺北縣泰山鄉○○路
    ○段三六三號前之上開自用小貨車上起獲其竊取之理髮器一
    台、毛寶衣物柔軟精一袋、遙控飛機一台、魚缸一個及打氣
    筒一個（上開贓物業據丙○○領回）。
二、案經臺北縣政府警察局新莊分局報請臺灣板橋地方法院檢察
    署檢察官偵查起訴。
    理  由
一、訊據被告甲○○對於上揭時地竊取被害人丙○○上述財物，
    及以破壞被害人乙○○住處之落地窗，欲進入屋內竊取屋內
    之寵物貓未遂等事實，於警詢、偵查及本院審理中均供認不
    諱，核與被害人丙○○、乙○○及證人陳彩鳳於警詢中指證
    之情節大致相符，且有贓物認領保管單一紙、現場及贓物相
    片共十一幀在卷，及被告行竊時所帶手套一雙扣案可資佐證
    。本案事證明確，被告犯行堪以認定，應依法論科。
二、按刑法第三百二十一條第一項第二款所謂「其他安全設備」
    ，係指除門扇牆垣以外，依通常觀念足認為防盜之一切設備
　　而言。又「侵入竊盜究以何時為著手起算時點，依一般社會
　  觀念，咸認行為人以竊盜為目的，而侵入他人住宅，搜尋財
    物時，即應認與竊盜之著手行為相當，上訴人在其主觀上既
　　以竊盜為目的侵入廖○聰住處，並已進入廖某臥房，留滯時
　　間有數分鐘之久，用眼睛搜尋財物，縱其所欲物色之財物尚
  　未將之移入自己支配管領之下，惟從客觀上已足認其行為係
    與侵犯他人財物之行為有關，且屬具有一貫接連性之密接行
    為，顯然已著手於竊盜行為之實行，自應成立刑法第三百二
    十一條第二項、第一項第一款於夜間侵入住宅竊盜罪之未遂
    犯」（最高法院八十四年台上字第四三四一號判決意旨參照
    ）。本件被害人乙○○上開住處之落地窗，係具防閑作用，
    應係安全設備；又被告甲○○於上開時地，因聽見被害人乙○○住處屋內落地窗旁之籠子內有寵物貓叫聲，被告欲竊取
    該寵物貓，即以磚塊擊破該址落地窗靠近開關處之玻璃並打
    開該落地窗之開關，其並打開落地窗欲進入屋內竊取該寵物
    貓，縱被告尚未將該寵物貓移入自己支配管領之下，惟從客
    觀上已足認其上開行為係與竊取他人財物之行為有關，且屬
    具有一貫接連性之密接行為，顯然已著手於竊盜行為之實行
    。是核被告甲○○如事實欄一(一)、(二)之行為，分別係犯刑法
    第三百二十條第一項之竊盜罪、同法第三百二十一條第二項
    、第一項第二款之毀壞安全設備竊盜未遂罪。被告上述二次
    竊盜犯行係於不同時間、地點所為，且被害人及竊盜之財物
    均不相同，亦非侵害同一法益，與接續犯之要件不合，自應
    予分論併罰。又被告前有如事實欄所載之犯罪執行完畢紀錄
    ，有臺灣高等法院被告前案紀錄表在卷可稽，其於受有期徒
    刑執行完畢五年內，故意再犯本件有期徒刑以上之刑之二罪
    ，均為累犯，各應依法加重其刑。被告如事實欄一(二)之竊盜
    犯行，已著手於竊盜犯罪行為之實行而不遂，為未遂犯，爰
    就其此部分竊盜犯行，依刑法第二十五條第二項規定減輕其
    刑，並依法先加後減之。爰審酌被告前有財產犯罪紀錄，素
    行不佳，其犯罪之動機、目的、所用之手段，被告擅自進入
    上開被害人之住宅竊取財物，嚴重危害被害人之財產安全，
    其所竊取財物之價值，各被害人所受之損害，及被告係國中
    肄業之智識程度（見警詢筆錄記載）、家庭生活狀況（見卷
    附戶籍謄本、診斷證明書、低收入戶證明書），暨其犯後坦
    承犯行之態度等一切情狀，分別量處如主文所示之刑，並定
    其應執行刑。至扣案手套一雙，係被告所有分別供其如事實
    欄一(一)、(二)所示竊盜犯行時所用之物，業據被告於本院審理
    中供明在卷，爰依刑法第三十八條第一項第二款規定宣告沒
    收之。
據上論斷，應依刑事訴訟法第二百七十三條之一第一項、第二百
九十九條第一項前段，刑法第三百二十條第一項、第三百二十一
條第二項、第一項第二款、第四十七條第一項、第二十五條第二
項、第五十一條第五款、第三十八條第一項第二款，判決如主文
。
本案經檢察官黃怡華到庭執行職務。
中　　華　　民　　國　　96　　年　　5 　　月　　29　　日
                  刑事第十六庭  法　官  楊 志 雄
以上正本證明與原本無異
如不服本判決應於送達後10日內向本院提出上訴狀
                                書記官  陳 春 銘
中　　華　　民　　國　　96　　年　　5 　　月　　29　　日
附錄本案論罪科刑法條全文：
刑法第320條
意圖為自己或第三人不法之所有，而竊取他人之動產者，為竊盜
罪，處5 年以下有期徒刑、拘役或5 百元以下罰金。
意圖為自己或第三人不法之利益，而竊佔他人之不動產者，依前
項之規定處斷。
前二項之未遂犯罰之。
刑法第321條
犯竊盜罪而有左列情形之一者，處6 月以上、5 年以下有期徒刑
：
一於夜間侵入住宅或有人居住之建築物、船艦或隱匿其內而犯
  之者。
二毀越門扇、牆垣或其他安全設備而犯之者。
三攜帶兇器而犯之者。
四結夥三人以上而犯之者。
五乘火災、水災或其他災害之際而犯之者。
六在車站或埠頭而犯之者。
前項之未遂犯罰之。
